Inventaris van de kopieën der Doop-, Trouw- en Begraafboeken (DTB) van Vierpolders
Nationaal Archief, Den Haag
DTB kopie Zuid-Holland; Vierpolders
DTB Vierpolders
0 0
GEDTBZH146
??? meter; ??? inventarisnummers
Gescande fotokopieën van normale geschreven en gedrukte teksten. De Nederlandstalige stukken van vóór ca. 1700 zijn geschreven in het gotische cursiefschrift, met name in de oud-Hollandse klerkencursief.
Nationaal Archief, Den Haag
Nederduits gereformeerde gemeente te Vierpolders
Rooms-katholieke parochie te Vierpolders
Ambachtsbestuur ("gerecht", "burgemeesters", "Wet", "schepenen", "commissarissen", gequalificeerden) van Vierpolders
Burgerlijke Stand van de gemeente Vierpolders
De doopregisters bevatten naast de doopdatum de volledige namen van de ouders en de voornaam van het gedoopte kind. Daarnaast worden soms ook de doopgetuigen en / of peetouders genoemd. De trouwregisters bevatten naast de datum van (onder)trouw de namen van bruidegom en bruid. Daarnaast treft men dikwijls aanvullende gegevens aan, zoals plaats van herkomst, woonadres, de vermelding dat de persoon weduwnaar of weduwe is en eventueel de naam van de vorige partner. Wanneer de partners uit verschillende plaatsen afkomstig zijn of elders trouwen, vindt men ook gegevens omtrent afgegeven attestaties van de huwelijksafkondigingen. De begraafregisters bevatten op datum van aangifte de naam van de begraven persoon. In enkele gevallen wordt ook de datum van overlijden gegeven. Bij (minderjarige) kinderen wordt meestal de naam van de vader vermeld; bij vrouwen en weduwen soms de naam van de echtgenoot. Aanvullende gegevens over de begraafplaats en het luiden van de klok komen zelden voor.
Archiefvorming
Geschiedenis van het archiefbeheer
De verwerving van het archief
3.04
Aanwijzingen voor de gebruiker
Openbaarheidsbeperkingen
Volledig openbaar
De collectie is een duplicaat van een archief in eigen beheer.
Materiële beperkingen
Aanvraaginstructie
Van de documenten die in deze archiefinventaris zijn beschreven, kunnen de originelen niet geraadpleegd worden. Deze zijn overgedragen aan het gemeentebestuur van de gemeente vanwaar ze afkomstig zijn, ter opneming en bewaring in de gemeentelijke archiefbewaarplaats.
Verwant materiaal
Beschikbaarheid van kopieën
Beschrijving van de series en archiefbestanddelen
- VIERPOLDERS (DTB)
  Originelen berusten bij het streekarchief Voorne- Putten
  - GEREFORMEERD, a.
    - Doopboeken., 1659-1860.; 1-3.II
      Zie voor de alfabetische index: nr.4.
      - 1659 juli 13-1743 november 17. Integraal opgenomen: lidmatenregister, 1695-na 1726., 1
      - 1744 februari 2-1812 februari 5., 2
      - 1744-1860., 3.I-3.II
        - dopen, 1792-1839., 3.I
        - dopen, 1840-1860, 1754-1784, 1744-1791., 3.II
          Tevens compensatie van achterstallige inschrijvingen.
      - 1659-1903.Alfabetische index op naam der gedoopten., 4
    - Trouwboeken., 1666-1801.; 5-6
      - 1666 januari 3-1743 augustus 25., 5
      - 1744 mei 18-1801 mei 3., 6
    - Begraafregister., 1789-1818.; 7
  - GERECHT, b.
    - Trouwinschrijvingen, 1688-1718., ---
      Fotokopie uit Rechterlijk Archief Vierpolders, nr. 30. Ingevoegd in nr. 8.
    - Ondertrouw- en trouwboek., 1793 maart 23-1810 november 26.; 8
    - Huwelijkstoestemmingen, attestaties etc.., 1801-1811, behorende bij nr. 8.; 9
  - GEQUALIFICEERDEN, c.
    - Overlijdensregister., 1806-1811.; 10
    - Overlijdensaangiften., 1806-1811.; 11